【裁判字號】    89,易,960
【裁判日期】    900316
【裁判案由】    竊盜
【裁判全文】
臺灣屏東地方法院刑事判決                          八十九年度易字第九六號
    公  訴  人  臺灣屏東地方法院檢察署檢察官
    被      告  甲○○
右被告因竊盜案件，經檢察官提起公訴（八十九年度偵字第一二五九號），本院判決
如左：
    主  文
甲○○無罪。
    理  由
一、公訴意旨略以：甲○○於民國八十九年一月十一日凌晨一時許，會同警員張春生
    及黃權相，在其妻乙○○位於屏東縣高樹村雙興路十六號住宅捉姦離去後，竟意
    圖為自己不法之所有，返回上開住處，竊取乙○○所有之郵局存款簿一本，及衣
    服內之現金新台幣五萬元，嗣為乙○○發覺報警查獲，因認甲○○涉有竊盜罪嫌
    。
二、公訴人認被告甲○○涉有竊盜犯行，無非以告訴人乙○○之指訴，及乙○○之子
    郭至享於偵訊時所證：他知道我媽媽會將錢放在外套口袋，他就去翻衣服，把錢
    拿走，打破電燈，然後又將整個房間翻得亂七八糟等語，另證人即警員張春生亦
    證稱：當時至乙○○住處處理妨害家庭案件時，房內並無亂七八糟等語，資為論
    據。被告甲○○於審判期日經合法傳喚，無正當理由而不到庭，惟依其以前到庭
    所為之陳述，則堅詞否認犯行，辯稱：當時我會同警員去抓姦，然後我們全部之
    人均去警局製作筆錄，後來我一個人先回我太太住處，要帶小孩回去，小孩那時
    躲在棉被裡，我掀開棉被，有打翻東西，另外我本來也拿一根鐵棒想要打小孩，
    因他跟他媽媽一起離家，但因那根鐵棒很長，我不小心又打破天花板上之日光燈
    ，後來我並沒有打小孩，就把他帶回潮州了，而且我也沒有拿我太太之錢，而小
    孩在我進去時尚躲在棉被裡，他怎麼會看到我拿錢，那是我太太教他這麼說的云
    云。
三、按犯罪事實應依證據認定之，無證據不得推定其犯罪事實。不能證明被告犯罪者
    ，應諭知被告無罪之判決。刑事訴訟法第一百五十四條、第三百零一條第一項分
    別定有明文。又告訴人之指訴，係以使被告受刑事訴追為目的，是其陳述是否與
    事實相符，仍應調查其他證據以資審認。最高法院五十二年台上字第一三○○號
    判例可資參照。經查：本案告訴人固指訴被告竊取其郵局存摺及現金五萬元，惟
    經本院訊以如何能證明有五萬元現金放置於家中，告訴人先供稱：我在案發前一
    、二天曾去郵局領了五萬元，要去萬巒批貨，因我在賣粿仔條云云，然經本院向
    臺灣南區郵政管理局函調告訴人於八十九年一月間之交易詳情，經該局回覆，告
    訴人之帳戶除於八十九年一月七日扣繳電二百五十四元外，並無其他提款交易，
    有該局支00000000－00六號函暨所附之交易明細表附卷可稽。嗣告訴
    人又改陳：可能是以我兒子郭至享之名義提領的云云，惟經本院再次向郵政管理
    局函查，依該局儲00000000－00二號函所覆，郭至享之帳戶雖於八十
    九年一月六日曾有提領五萬元之紀錄，然距本案案發時間八十九年一月十一日已
    有五日之久，倘依告訴人所稱，其係因生意上所需始提領五萬元現金放置中，何
    以事隔五日，仍未前去批貨，是其之指訴已有疑義。至於告訴人之子郭至享雖亦
    證述，被告曾拿走告訴人之現金，惟依郭至享所證，因被告知道告訴人均會將錢
    放於衣服口袋中，所以去翻衣服，將錢拿走云云，若證人郭至享所證屬實，則被
    告僅需翻動告訴人之衣物，何以又大費周章地翻箱倒櫃，足認證人郭至享之證詞
    亦有瑕疵可指，況且郭至享與告訴人份屬至親，其證詞難免有偏頗，是其所證亦
    無法引為被告不利之認定。此外，復查無其他積極證據足認被告確有公訴人所指
    之犯行，自無以告訴人家凌亂不堪而推論被告犯有竊盜罪，揆諸首開說明，依法
    應為被告無罪之諭知。
據上論斷，應依刑事訴訟法第三百零一條第一項、第三百零六條，判決如主文。
本案經檢察官何克昌到庭執行職務
中      華      民      國      九十      年      三      月    十六    日
                                      臺灣屏東地方法院刑事第一庭
                                          法  官     包梅真
右正本證明與原本無異。
如不服本判決，應於判決送達後十日內，向本院提出上訴狀。
右判決正本證明與原本無異。
                                          書記官   蔡進吉
中     華      民      國      九十       年      三      月    十九   日


司法院資訊處製作；財團法人民間司法改革基金會備份。
